# 求助陈版及各位达人--融资租赁承租人

提问人：zjsshine 时间：2010-11-22 14:40:27
各位好：书本上举例融资租赁固定资产按照公允价值与最低租赁付款额现值较小入账，但是该例题未考虑固定资产进项税的问题，现有实际情况一项，今测算，公允价值较小，以该公允价值入账，现固定资产进项税进可以抵扣，实际入账的固定资产按照不含税计算，但是在计算长期应付款-应付融资租赁款时，不区分该税款的问题，所以认为是含税价，导致我在按照公允价值重新计算融资费用分配率的时候，究竟是按照固定资产不含税价作为=号的一方，去计算费用分配率，还是按照价税合计的固定资产计算该分配率的，实际计算下来发现应当按照含税价作为“=”号的一方进行计算，不知道我的理解与做法是否正确。恳请各位指教！！
[ 本帖最后由 zjsshine 于 2010-11-22 15:00 编辑 ]

回答人：chenyiwei
回复 楼主 zjsshine 的帖子基本上赞同你的理解。对于可抵扣进项税额的融资租入固定资产，鉴于公允价值本身是不含增值税的，所以如果（租赁开始日公允价值＋可抵扣进项税额）小于最低租赁付款额（含税）的现值，从而以前者作为固定资产入帐价值时，融资费用分摊率就应当是使长期应付款现值等于（租赁开始日公允价值＋可抵扣进项税额）的分摊率。

回答人：chenyiwei
回复 藤椅 zjsshine 的帖子如果根据上面讨论，以含税价为基础测算分摊率，则如果出现你说的“公允价值小于最低租赁付款额的现值，而公允价值+应交税金则大于最低租赁付款额的现值”这种情况，融资租入固定资产的入帐价值是最低租赁付款额现值，分摊率一般即为租赁内含利率。